臺灣高等法院臺中分院刑事判決　　　　96年度上訴字第2928號
上　訴　人
即　被　告　乙○○
上列上訴人因毒品危害防制條例案件，不服臺灣臺中地方法院96
年度訴字第2902號中華民國96年10月19日第一審判決（起訴案號
：臺灣臺中地方法院檢察署96年度毒偵字第4182號），提起上訴
，本院判決如下：
    主    文
上訴駁回。
    犯罪事實
一、乙○○前於民國91年間，因施用毒品案件，經臺灣臺中地方
    法院以91年度毒聲字第565號裁定送勒戒處所觀察、勒戒後
    ，認有繼續施用毒品之傾向，由同法院再以91年度毒聲字第
    2222號裁定令入戒治處所施以強制戒治1年，至92年8月14日
    戒治期滿執行完畢，於翌日釋放，再由臺灣臺中地方法院檢
    察署檢察官以92年度戒毒偵字第310號為不起訴處分；又於
    93年間，因施用毒品案件，經同法院分別判處有期徒刑10月
    及3月，定應執行刑為有期徒刑1年確定，入監執行後，於94
    年9月15日縮刑期滿執行完畢；復於95年間，因施用毒品及
    持有毒品案件，分別經同法院判處有期徒刑1年及3月確定，
    經減刑暨定應執行刑為有期徒刑7月確定，甫於96年7月16日
    縮刑期滿執行完畢。
二、詎乙○○不知戒除劣行，明知海洛因為第一級毒品，不得非
    法持有、施用，於強制戒治執行完畢5年內，竟基於施用第
    一級毒品海洛因之犯意，於向不詳姓名年籍綽號「阿桃仔」
    之女子購得第一級毒品海洛因後，即於96年7月27日上午10
    時許，在臺中縣后里鄉○○村○○路68巷2號住處，以將第
    一級毒品海洛因粉末摻於香煙內，點燃香煙吸入體內之方式
    ，施用第一級毒品海洛因1次。嗣於同日上午11時40分許，
    在臺中縣后里鄉○○路180號，為警查獲，並扣得其所有之
    第一級毒品海洛因1小包（驗餘淨重0.063公克）。
三、案經臺中縣警察局移送臺灣臺中地方法院檢察署檢察官偵查
    起訴。
    理    由
一、訊據上訴人即被告（下稱被告）乙○○對於上開犯罪事實坦
    承不諱，且被告於96年7月27日為警查獲後，經警採集尿液
    送中山醫學大學附設醫院檢驗科藥物檢測中心檢驗結果，確
    呈第一級毒品海洛因水解後之嗎啡陽性反應等情，有該醫院
    所出具之尿液檢驗報告1紙在卷可稽；又扣案之白粉1 小包
    ，經送行政院衛生署草屯療養院鑑定結果，驗餘淨重0.063
    公克，確含有第一級毒品海洛因成分，有該院草療鑑字第
    0960005709號鑑定書1份在卷足憑，堪信被告之自白與事實
    相符。
二、被告前於91年間，因施用毒品案件，經臺灣臺中地方法院以
    91年度毒聲字第565號裁定送勒戒處所觀察、勒戒後，認有
    繼續施用毒品之傾向，由同法院再以91年度毒聲字第2222
    號裁定令入戒治處所施以強制戒治1年，至92年8月14日戒治
    期滿執行完畢，於翌日釋放等情，有臺灣臺中地方法院檢察
    署刑案資料查註紀錄表、臺灣高等法院被告前案紀錄表各1
    份附卷可稽，被告於前開觀察、勒戒、戒治執行完畢釋放後
    ，5年內再犯本案施用第一級毒品之犯行，依毒品危害防制
    條例第23條第2項規定，自應依法論科。
三、按海洛因係毒品危害防制條例第2條第2項第1款所規定之第
    一級毒品，不得非法持有、施用，被告違反上開規定，非法
    持有進而施用海洛因，核被告所為，係犯毒品危害防制條例
    第10條第1項之施用第一級毒品罪。被告非法持有第一級毒
    品之低度行為，已為其非法施用第一級毒品之高度行為所吸
    收，不另論罪。被告有多次施用毒品前科，最近一次係於95
    年間，因施用毒品及持有毒品案件，分別經原審法院判處有
    期徒刑1年及3月確定，經減刑暨定應執行刑為有期徒刑7月
    確定，甫於96年7月16日縮刑期滿執行完畢等情，有臺灣臺
    中地方法院檢察署刑案資料查註紀錄表及臺灣高等法院被告
    前案紀錄表各1份在卷可稽，其於受有期徒刑執行完畢後，5
    年以內故意再犯本件有期徒刑以上之罪，為累犯，應依刑法
    第47條第1項規定，加重其刑。
四、原審因依毒品危害防制條例第10第1項、刑法第11條前段、
    第47條第1項規定，審酌被告之素行，施用毒品之次數，施
    用毒品是戕害自己身心健康之行為，所生危害等一切情狀，
    予以科處有期徒刑1年，並以扣案之第一級毒品海洛因1小包
    （驗餘淨重0.063公克），為毒品危害防制條例第2 條第2
    項第1款所稱之第一級毒品，屬違禁物，而依同條例第18 條
    第1項前段規定，諭知沒收銷燬，認事用法，核無違誤，量
    刑亦屬妥適。被告上訴意旨，指摘原審量刑太重云云，惟按
    量刑輕重係屬事實審法院得依職權自由裁量之事項，苟未逾
    越法定刑度，不得遽指為違法，且下級審量定之刑，如無過
    重或失輕之不當情形，則上級審法院對下級審法院之職權行
    使，原則上應予尊重，本件原審已詳細審酌上揭一切情狀，
    所量定之刑，亦無過重之不當情形，已見前述，被告上訴為
    無理由，應予駁回。
據上論斷，應依刑事訴訟法第368條，判決如主文。
本案經檢察官甲○○到庭執行職務。
中　　華　　民　　國　　96　　年　　12　　月　　20 　日
            刑事第七庭  審判長法　官　林　榮　龍
                              法　官　張  惠　立
                              法　官　鄭　永　玉
上列正本證明與原本無異。
如不服本判決應於收受送達後十日內向本院提出上訴書狀，其未
敘述上訴之理由者並得於提起上訴後十日內向本院補提理由書（
均須按他造當事人之人數附繕本）。
                                書記官　　瑞　芳
中　　華　　民　　國　　96　　年　　12 　月　　 20 　日
